【裁判字號】    97,台非,31
【裁判日期】    970221
【裁判案由】    竊盜
【裁判全文】
最高法院刑事判決                九十七年度台非字第三一號
上  訴  人  最高法院檢察署檢察總長
被      告  甲○○
上列上訴人因被告竊盜案件，對於台灣高雄地方法院中華民國九
十五年六月十九日第一審確定判決（九十五年度簡字第三七七０
號，聲請簡易判決處刑案號：台灣高雄地方法院檢察署九十五年
度偵字第一三二八一號）認為違法，提起非常上訴，本院判決如
下：
    主  文
上訴駁回。
    理  由
非常上訴理由稱：「按科刑之判決書其宣告之主文，與所載之事
實及理由必須相適合，否則即屬理由矛盾，其判決當然為違背法
令（貴院六十四年台上字第八九三號判例參照）。本件原判決於
事實及理由欄記載：『甲○○承前竊盜之概括犯意，先於民國九
十五年四月八日上午八時許，進入王位於高雄市○○區○○路
一四一一號住宅時，以手扯破紗窗，打開門鎖，擅自進入該住宅
，竊取金牌一面及摩拖羅拉行動電話一支，……』等情，而紗窗
係屬因防閑而設之安全設備之一，被告所為已該當於刑法第三百
二十一條第一項第二款之加重竊盜罪，惟原判決主文竟諭知被告
連續竊盜，理由欄亦論以涉犯刑法第三百二十條第一項之普通竊
盜罪，是原判決書宣告之主文，與所載之事實及理由顯不相適合
，即屬理由矛盾，原判決當然為違背法令。爰依刑事訴訟法第四
百四十一條、第四百四十三條提起非常上訴，以資糾正。」等語
。
本院按非常上訴制度係對於確定判決之審判違背法令所設之非常
救濟程序，以統一各級法院之法令見解與適用為其主要目的，至
具體個案之救濟，僅於違法錯誤之判決不利於被告時，始一併為
之，乃非常上訴之附隨效果而已，此與通常上訴程序旨在糾正違
法錯誤判決，使臻合法妥適，以達個案救濟之目的不同。是故，
除有應調查之證據未調查或認定事實不憑證據之違法而足以影響
判決結果之可能之外，非常上訴須以原確定判決所認定事實之基
礎上審認。查本件原判決事實及理由欄均係謂：「甲○○承前竊
盜之概括犯意，先於九十五年四月八日上午八時許，進入王位
於高雄市○○區○○路一四一一號住宅時，『以手扯破紗窗』，
打開門鎖，擅自進入該住宅，竊取金牌一面及摩拖羅拉行動電話
一支，……」等情，並未認定該「紗窗」係防閑之安全設備，是
論以刑法第三百二十條第一項之普通竊盜罪，而判決主文亦以普
通竊盜罪科刑，其間並無矛盾之違誤。上訴人指原確定判決科刑
之判決書，其宣告之主文，與所載之事實及理由矛盾，其判決當
然為違背法令云云，自有誤解。次按一般門窗固當然屬於防閑之
安全設備，但「紗窗」則不然，蓋「紗窗」之通常功能在於防止
蚊蠅或其他昆蟲侵入室內而設，須與門窗具有不可分離之結合而
成為防閑之安全設備者，始得認係防閑之安全設備。上訴意旨並
未依原確定判決指出本件「紗窗」有此與門窗具有不可分離之結
合而成為防閑之安全設備之情形，即遽認被告「以手扯破紗窗」
，打開門鎖，進入住宅竊盜係該當於刑法第三百二十一條第一項
第二款毀越門扇、牆垣或其他安全設備之加重竊盜罪，尚嫌無據
。綜上所述，本件非常上訴為無理由，應予以駁回。
據上論結，應依刑事訴訟法第四百四十六條，判決如主文。
中    華    民    國  九十七  年    二    月  二十一  日
                      最高法院刑事第七庭
                          審判長法官  賴  忠  星
                                法官  林  秀  夫
                                法官  宋      祺
                                法官  陳  祐  治
                                法官  吳      燦
      本件正本證明與原本無異
                                      書  記  官
中    華    民    國  九十七  年    二    月  二十七  日
                                                      Ｋ


司法院資訊處製作；財團法人民間司法改革基金會備份。
